臺灣臺中地方法院刑事判決　　　　　　　　　　　　九十二年度易字第二八一號
　　公　訴　人　臺灣臺中地方法院檢察署檢察官
　　被　　　告　甲○○
右列被告因違反商標法案件，經檢察官聲請簡易判決處刑（九十二年度偵字第一九六
四五號），本院臺中簡易庭認不宜以簡易判決處刑，簽移本院刑事庭改依通常程序審
理，經本院合議庭裁定由受命法官獨任進行簡式審判程序，判決如左：
    主  文
甲○○明知為未得商標權人同意，於同一商品，使用相同之註冊商標之商品而販賣，
處拘役拾日，如易科罰金，以佰元折算壹日。
扣案仿冒如附表壹所示註冊商標之上衣件均沒收之。
    事  實
一、甲○○明知如附表壹所示之商標圖樣，係盧森堡普瑞得有限公司（下稱普瑞得公
    司），向我國經濟部中央標準局（現改為經濟部智慧財產局）申請註冊取得商標
    專用權（註冊號數、指定使用之商品及專用期限均詳如附表壹所載），尚在專用
    期間內，且未得商標權人同意，不得於同一商品，使用相同之註冊商標圖樣，竟
    意圖營利，於民國（下同）九十二年六月二日上午十一時許，前往臺北市松山區
    五分埔市場，以每件新台幣（下同）三百元之價格，向姓名年籍不詳綽號「小郭
    」之成年男子，購入使用相同於如附表壹所示註冊商標圖樣之上衣三件後，旋即
    於同日晚上六時許起，在臺中市○○區○○路與逢甲路口，欲以每件五百九十元
    之價格擺攤販售予不特定人賺取差價牟利；惟尚未及賣出，旋於同日晚上九時二
    十分許，在上址攤位為警當場查獲，並扣得仿冒如附表壹所示註冊商標圖樣之上
    衣三件。
二、案經臺中市警察局移送臺灣臺中地方法院檢察署檢察官偵查聲請以簡易判決處刑
    ，經臺中簡易庭移由本院普通刑事庭改依通常程序審理。
    理  由
一、右揭事實，業據被告甲○○坦承不諱，且經告訴代理人乙○○於警詢中指訴綦詳
    ，並有查獲仿冒如附表壹所示商標名稱及圖樣之上衣三件扣案可資佐證。再如附
    表壹所示之商標圖樣，已據普瑞得公司在我國為註冊登記，取得使用於如附表壹
    所示之商品，與其他應屬於同一類一切商品之商標專用權，此有經濟部智慧財產
    局商標資料檢索表一紙附於偵查卷宗可憑，扣案仿冒上開商標圖樣之上衣三件，
    係使用相同於他人註冊商標之仿冒品乙節，亦經告訴代理人乙○○鑑定無訛，有
    鑑定證明書一紙在卷足稽。又查，如附表壹所示之商標圖樣，非僅於我國經濟部
    中央標準局註冊登記，受我國商標法保護外，尚為國際上及消費者等相關大眾所
    共知之商標，所販售之相關商品亦屬高價位商品，此與被告購入及欲賣出之價格
    相差懸殊，且被告販售上開商品以牟利為目的，對於其所販售之商品是否為消費
    者接受、暢銷與否，自當較一般消費者具有更高之注意能力，則其對於販售之商
    品印有如附表壹所示之商標圖樣，乃知名品牌之仿品，自無不知之理；本件事證
    明確，被告犯行洵堪認定。
二、按所謂「販賣」，並不以販入之後，復行賣出為必要，只須以營利為目的，購入
    或賣出，有一於此，其犯罪即已完成，均不得視為未遂（最高法院二十五年非字
    第一二三號判例及三十七年六月二十三日院解字第四○七七號解釋參照）。是本
    件被告意圖營利，販入仿冒相同於普瑞得公司如附表壹所示「ＰＲＡＤＡ」註冊
    商標之上衣三件，其行為即屬販賣，核係觸犯商標法第六十三條之販賣仿冒商標
    商品罪。另查被告犯罪後商標法已於九十二年五月二十八日修正公布，並明定自
    公布日起六個月（即九十二年十一月二十八日）生效，其中原第六十三條販賣仿
    冒商標商品罪，修正為第八十二條，法定刑同為一年以下有期徒刑、拘役或科或
    併科新台幣五萬元以下罰金，依刑法第二條第一項前段，應適用裁判時之新法，
    即應依修正後商標法第八十二條論處。爰審酌被告販賣仿冒商品之數量僅有三件
    ，且均未販出，犯罪所生之危害甚微，且犯後復坦承犯行，態度良好等一切情狀
    ，量處如主文所示之刑，並諭知易科罰金之折算標準。扣案仿冒如附表壹所示註
    冊商標之上衣三件，係被告犯本罪所意圖販賣而持有之物，不問屬於犯人與否，
    均應依商標法第八十三條規定宣告沒收之。
三、公訴意旨另以：被告自九十二年六月二日起，以前開金額將扣案證物販入後，旋
    即基於意圖販賣之概括犯意，在前揭地點設攤連續販賣予不特定人，賺取差價以
    獲得不法利益云云；然查，本件被告於警詢中及本院九十二年度易字第一八六０
    號刑事案件審理中均供承：伊係於九十二年六月二日上午十一時許，在臺北市松
    山區五分埔市場，以每件三百元之價格，向綽號「小郭」之成年男子，批來上開
    仿冒「ＰＲＡＤＡ」商標圖樣之衣服三件，並自當晚六時許起，在上開路口擺攤
    陳列販售扣案之仿冒品，然尚未販出，即為警查獲等語，且遍查全卷，並查無其
    他積極證據，足以證明被告確有將上開仿冒品販出之犯行，是其行為應僅止於販
    入而已，公訴人遽認被告自販入時起即已連續販賣予不特定人，似嫌速斷，惟被
    告被訴自九十二年六月二日起即有連續販出之犯行，果若成立，則與被告前揭論
    罪科刑部分，有裁判上一罪之連續犯關係，爰不另為無罪之諭知。
據上論斷，應依刑事訴訟法第四百五十二條、第二百七十三條之一第一項、第二百九
十九條第一項前段，修正後商標法第八十二條、第八十三條，刑法第二條第一項前段
、第十一條前段、第四十一條第一項前段，罰金罰鍰提高標準條例第二條，判決如主
文。
中      華      民      國    九十三    年      一      月    二十八    日
                                    臺灣臺中地方法院刑事第十三庭
                                        法  官  許  月  馨
右正本證明與原本無異。
如不服本判決，應於判決送達後十日內向本院提出上訴狀，上訴於臺灣高等法院臺中
分院（須附繕本）。
                                        書記官
中      華      民      國    九十三    年      一      月    二十八    日
附錄本判決論罪科刑之法條：
修正後商標法第八十二條：
明知為前條商品而販賣、意圖販賣而陳列、輸出或輸入者，處一年以下有期徒刑、拘
役或科或併科新台幣五萬元以下罰金。
